【裁判字號】    99,易,1986
【裁判日期】    990917
【裁判案由】    詐欺
【裁判全文】
臺灣臺中地方法院刑事判決              99年度易字第1986號
公  訴  人  臺灣臺中地方法院檢察署檢察官
被      告  乙○○
上列被告因詐欺案件，經檢察官聲請簡易判決處刑（99年度偵緝
字第577號），嗣改依通常程序審理，被告就被訴事實為有罪之
陳述，本院合議庭裁定由受命法官獨任進行簡式審判程式，判決
如下：
    主    文
乙○○犯詐欺取財罪，處拘役拾日，如易科罰金，以新臺幣壹
仟元折算壹日。
    犯罪事實及理由
一、本案犯罪事實及證據，除聲請簡易判決處刑書證據並所犯法
    條欄一關於「訊據被告乙○○固坦承有向告訴人丙○○推銷
    上開教具工具書，並收取共3萬1000元之事實，然矢口否認
    上揭犯行，辯稱：當時伊財務有困難，且公司規定要先收錢
    才能訂貨等語。經查」，更正為「訊據被告乙○○對於上開
    犯罪事實均坦承不諱，且查」之文字外，其餘均引用檢察官
    聲請簡易判決處刑書（如附件）。
二、核被告乙○○所為，係犯刑法第339條第1項之詐欺取財罪。
    爰審酌被告不思以正當方法賺取金錢，竟以不正方式向告訴
    人丙○○詐騙，又其犯罪之動機、手段，所詐得之款項總計
    為31,000元，及其犯罪後終能坦認犯行，尚見悔意，且業與
    告訴人丙○○成立調解，並給付現金31,000元予告訴人丙○
    ○，有本院99年度司中調字第2028號調解程式筆錄1份在卷
    可稽(見本院卷頁35)等一切情狀，量處如主文所示之刑，及
    諭知易科罰金之折算標準。另按被告受二年以下有期徒刑、
    拘役、或罰金之宣告者，以被告未曾受有期徒刑以上刑之宣
    告，或前受有期徒刑之宣告，或執行完畢或赦免後，五年以
    內未曾受有期徒刑以上刑之宣告，且認為以暫不執行為適當
    者為限，法院得宣告二年以上五年以下之緩刑，刑法第74條
    第1項定有明文；次按凡在判決前已經受有期徒刑以上刑之
    宣告確定者，即不合於緩刑條件，至於前之宣告刑已否執行
    ，以及被告犯罪時間之前或後，在所不問，因而前已受有期
    徒刑之宣告，即不得於後案宣告緩刑，最高法院54年度臺非
    字第148號判例可參；是被告因另案業務侵占案件，於99年6
    月28日經本院以99年度易字第1168號判決判處有期徒刑4月
    ，緩刑2年，並於同年8月12日確定，有該份判決書及臺灣高
    等法院被告前案紀錄表各1份在卷可稽，故被告所違犯之本
    案詐欺取財罪判決前，被告既已受有期徒刑4月之宣告，則
    依上開說明，並不合緩刑條件，本院自不得於本案再就被告
    為緩刑之宣告，附此敘明。
三、依刑事訴訟法第452條、第273條之1第1項、第299條第1項前
    段、第310條之2、第454條第2項，刑法第339條第1項、第41
    條第1項前段，刑法施行法第1條之1，判決如主文。
本案經檢察官甲○○到庭執行職務。
中    華    民    國    99    年    9     月    17    日
                  刑事第八庭      法  官  楊曉惠
以上正本證明與原本無異。
如不服本判決，應於收送達後十日內向本院提出上訴書狀（應敘
述具體理由並附繕本），上訴於臺灣高等法院臺中分院。
上訴書狀如未敘述理由，應於上訴期間屆滿後二十日內補提理由
書於本院。
                                  書記官  謝明倫
中    華    民    國    99    年    9     月    17    日
附錄論罪科刑法條
刑法第339條
意圖為自己或第三人不法之所有，以詐術使人將本人或第三人之
物交付者，處5年以下有期徒刑、拘役或科或併科1千元以下罰金
。
以前項方法得財產上不法之利益或使第三人得之者，亦同。
前二項之未遂犯罰之。

司法院資訊處製作；財團法人民間司法改革基金會備份。
